臺灣高等法院臺南分院刑事裁定
110年度聲再字第43號
聲  請  人  
即受處分人  陳明勳



上列聲請人因違反毒品危害防制條例案件，對於本院110年度毒
抗字第107號，中華民國110年2月9日所為之第二審確定裁定（原
審案號：臺灣嘉義地方法院109年度訴字第335號），聲請重新審
理，本院裁定如下：
    主  文
重新審理之聲請駁回。
    理  由
一、聲請重新審理意旨略以：聲請人即受處分人因施用毒品案件
    ，經臺灣嘉義地方法院裁定入戒治處所施以強制戒治，並經
    本院以110年度毒抗字第107號駁回聲請人之抗告確定。茲因
    法務部與衛福部共同研修之「有無繼續施用毒品傾向之評估
    標準」，就評分項目已有所調整，從寬認定，並於民國000
    年0月00日生效，原勒戒處所判定聲請人有繼續施用毒品傾
    向所憑之評估標準是否公正、客觀，並非無疑；又聲請人係
    於上述評估標準修正後始知悉，得聲請重新審理之不變期間
    ，應自知悉之日起算。是以聲請人依毒品危害防制條例第20
    條之1相關規定，聲請重新審理，重新給予適法之裁定云云
    。
二、「觀察、勒戒及強制戒治之裁定確定後，有下列情形之一，
    認為應不施以觀察、勒戒或強制戒治者，受觀察、勒戒或強
    制戒治處分之人，或其法定代理人、配偶，或檢察官得以書
    狀敘述理由，聲請原裁定確定法院重新審理：一、適用法規
    顯有錯誤，並足以影響裁定之結果者。二、原裁定所憑之證
    物已證明為偽造或變造者。三、原裁定所憑之證言、鑑定或
    通譯已證明其為虛偽者。四、參與原裁定之法官，或參與聲
    請之檢察官，因該案件犯職務上之罪，已經證明者。五、因
    發現確實之新證據足認受觀察、勒戒或強制戒治處分之人，
    應不施以觀察、勒戒或強制戒治者。六、受觀察、勒戒或強
    制戒治處分之人，已證明其係被誣告者。」、「聲請重新審
    理，應於裁定確定後三十日內提起。但聲請之事由，知悉在
    後者，自知悉之日起算。」、「法院認為無重新審理之理由
    ，或程序不合法者，應以裁定駁回之。」毒品危害防制條例
    第20條之1第1項、第2項、第4項前段，分別定有明文。
三、經查：
　㈠聲請人前因施用第一、二級毒品案件，經臺灣嘉義地方法院
    （下稱原審法院）裁定送勒戒處所觀察、勒戒，由法務部○○
    ○○○○○○附設勒戒處所醫療人員評分結果，認（一）前科紀錄
    與行為表現部分合計為46分（靜態因子分數：1.毒品犯罪相
    關司法紀錄為「3筆」計30分；2.首次毒品犯罪年齡：31歲
    以上，計0分；3.其他犯罪相關紀錄為「有，7筆」計14分；
    4.入所時尿液毒品檢驗為「無藥物反應」計0分，合計為44
    分；動態因子分數：5.所內行為表現：持續於所內抽煙2分
    ）、（二）臨床評估部分合計為28分（靜態因子分數：1.物
    質使用行為：1-1多重毒品濫用為「有」計10分；1-2合法物
    質濫用為「有，種類為菸、酒」（每種2分）計4分；1-3使
    用方式為「無注射使用」計0分；1-4使用年數為「超過1年
    」計10分，合計為24分；動態因子分數：2.精神疾病共病【
    含反社會人格】為「無」計0分；3.臨床綜合評估【含病識
    感、動機、態度、就醫意願】為「中度」計4分，合計為4分
    ）、（三）社會穩定度部分合計為2分（靜態因子分數：1.
    工作為「兼職工作--工」計2分，2.家庭：2-1家人藥物濫用
    為「無」計0分，合計為2分；動態因子分數：2-2入所後家
    人是否訪視為「有」計0分；2-3出所後是否與家人同住為「
    是」計0分，合計為0分）。以上（一）至（三）部分之總分
    合計為76分（靜態因子分數共計70分，動態因子分數共計6
    分），經綜合判斷為「有繼續施用毒品傾向」，原審法院以
    110年度毒聲字第335號裁定令聲請人入戒治處所施以強制戒
    治，其期間為6個月以上，至無繼續強制戒治之必要為止，
    但最長不得逾1年，再經本院以110年度毒抗字第107號裁定
    抗告駁回而確定，有上開各案號裁定（見本院卷17-19頁、3
    5-76頁）、法務部○○○○○○○○109年12月29日高戒所衛字第109
    10006670號函暨檢附該所附設勒戒處所觀察勒戒人陳明勳「
    有無繼續施用毒品傾向證明書」及「有無繼續施用毒品傾向
    評估標準紀錄表」在卷可稽（見本院卷29-37頁）。又裁判
    應於製作裁判書時成立，其宣示或送達，係裁判對外發生效
    力之方法，是以裁判於對外發表時發生效力，即法院之裁判
    經宣示後，未宣示者經送達後，即發生其外部效力。又法務
    部與衛福部共同研修之「有無繼續施用毒品傾向之評估標準
    」，於110年3月26日生效，聲請人知悉該情節，應在110年3
    月26日之後，如此若屬得聲請重新審理之事由，依毒品危害
    防制條例第20條之1第2項規定，應自知悉之日起算30日聲請
    重新審理，聲請人於110年4月20日具狀交高雄戒治所收文聲
    請重新審理（本院卷第3頁），自其可能知悉上述「有無繼
    續施用毒品傾向之評估標準」修正之110年3月26日起算，亦
    尚未逾30日，故其聲請應屬合法，均合先敘明。
　㈡查本件聲請人就其依毒品危害防制條例第20條之1何款規定聲
    請重新審理，雖未特定，然其就該條第1至4款、第6款所定
    之各項事由，於聲請狀內無一提及，應非以各該款規定聲請
    重新審理；另因其聲請重新審理主要依據為法務部與衛福部
    共同研修之「有無繼續施用毒品傾向之評估標準」修正，故
    其聲請重新審理之理由應係以此為其在強制戒治裁定確定後
    ，發覺確實新證據而聲請重新審理。惟查，有關法務部就繼
    續施用毒品傾向評估標準紀錄表及有無繼續施用毒品傾向評
    估標準說明手冊之修正，此屬行政規則或法規命令之修正，
    應非新證據，自不符合毒品危害防制條例第20條之1第1項第
    5款規定所稱之新證據，聲請人據此聲請重新審理，並無理
    由，應予駁回。
　㈢綜上，本件聲請人聲請重新審理，並無毒品危害防制條例第2
    0條之1第1項各款所定情形，其所為重新審理之聲請，為無
    理由，應予駁回。
據上論斷，應依毒品危害防制條例第20條之1第4項前段，裁定如
主文。
中　　華　　民　　國　　110 　年　　4 　　月　　30　　日
                  刑事第六庭    審判長法　官  張瑛宗
                                      法　官  李秋瑩　　
                                      法　官  林坤志
以上正本證明與原本無異。
不得抗告。
　　　　　　　　　　　　　　　　　　　書記官  凌昇裕　　
中　　華　　民　　國　　110 　年　　4 　　月　　30　　日